# 关于某商城积分兑换礼品的账务处理

提问人：lynnduxxx 时间：2020-07-10 08:05:07
某A公司下有商城出租给各个商家独立运营，并拥有地下停车场,主要收入为租赁收入（包括固定收入及抽成收入）
及物业管理收入。在商城各个店铺消费的顾客，每消费一百元以上即可按照一元一积分，每年 11 月进行积分换礼活动，过期未兑换自动清零。该积分兑换活动在商城的公众号中兑换礼券，客人按照不同积分档位，如 5000 积分兑换文创产品A，即拿着礼券到商城内指定店铺兑换该文创产品，该文创产品由商城向商家购买。
如某客人张某在商城内奢侈品店购买一只 5000 元的包，积分 5000 元，年底通过商城微信公众号兑换礼券后在商城内的指定文创精品店兑换文创礼品使用了 5000 积分。
按照新收入准则，该积分应如何计量？直接计入销售费用还是确认收入呢？

回答人：chenyiwei
从主帖所述情况看，该A公司的客户是商户（租户），其向顾客提供奖励积分也有促进本商城运营的意图。虽然新收入准则第十九条的规范内容是“企业应付客户（或向客户购买本企业商品的第三方，本条下同）对价”，但因为最终顾客也可以认为是间接购买了本公司提供的服务，所以也可以参照该条规定处理，将授予顾客的积分的公允价值冲减租金收入处理。
该事项涉及会计估计，应定期对尚在有效期内未使用的积分的公允价值进行估计和调整（根据历史经验和预期信息对积分的预计使用率做出估计，以及本商城为兑换积分向商户购买商品的价款等）。